【裁判字號】    97,裁,321
【裁判日期】    970110
【裁判案由】    重測
【裁判全文】
最  高  行  政  法  院  裁  定
                                     97年度裁字第00321號
上  訴  人  甲○○
            丙○○
                           送達代收人  乙○○
                           和平東路2段311巷65號9樓
被 上訴 人  臺北縣政府
代  表  人  丁○○
上列當事人間重測事件，上訴人對於中華民國96年5月24日臺北
高等行政法院95年度訴字第1917號判決，提起上訴，本院裁定如
下：
    主  文
上訴駁回。
上訴審訴訟費用由上訴人負擔。
    理  由
按對於高等行政法院判決之上訴，非以其違背法令為理由，不得
為之，行政訴訟法第242條定有明文。依同法第243條第1項規定
，判決不適用法規或適用不當者，為違背法令；而判決有同條第
2項所列各款情形之一者，為當然違背法令。是當事人對於高等
行政法院判決上訴，如依行政訴訟法第243條第1項規定，以高等
行政法院判決有不適用法規或適用不當為理由時，其上訴狀或理
由書應有具體之指摘，並揭示該法規之條項或其內容；若係成文
法以外之法則，應揭示該法則之旨趣；倘為司法院解釋或本院之
判例，則應揭示該判解之字號或其內容。如以行政訴訟法第243
條第2項所列各款情形為理由時，其上訴狀或理由書，應揭示合
於該條項各款之事實。上訴狀或理由書如未依此項方法表明，或
其所表明者與上開法條規定不合時，即難認為已對高等行政法院
判決之違背法令有具體之指摘，其上訴自難認為合法。本件上訴
人對於高等行政法院判決上訴，係以：本件係因被上訴人於民國
74年拓寬道路時，上訴人之鄰地因就地整建，不但未依法留15公
分以上之觸碰間隔，反而越界6公分，建管單位未做任何糾正，
反准予辦理建物登記，實屬行政疏失所造成。而原審法院未依職
權調查證據，違反行政訴訟法第133條規定，原判決顯有不適用
法規之違法。上訴人在原審即有此主張，原判決未提到，顯有行
政訴訟法第243條第2項第6款判決不備理由之違法。況且，上訴
人於原審已表明上訴人雙方間之界標並無爭議，因此未向地方法
院提出上訴，原判決亦提及協調會調處程序之瑕疵，則該調處結
果已無效，雙方界標不可再以調處結果為依據，辦理重測面積之
處分，應重新作修正，此係被上訴人行政疏失所致，應由行政法
院受理審判，此於原判決理由未提及，顯有判決不備理由之違法
。再者，上訴人於原審提及重測期間承辦人余鴻儒及地政事務所
主任吳鴻銘曾向上訴人表示如依鄰地指界，可將市公所之畸零地
鄰街上訴人部分，歸入上訴人面積以彌補損失云云，然原判決未
提及此事，顯有判決不備理由或理由矛盾之違法等語，為其理由
。惟核其所陳上述理由，無非係就原審取捨證據、認定事實之職
權行使，及依職權本其自由裁量權所酌定，指摘其為不當，並就
原審已論斷者，泛言未論斷，而未具體表明合於不適用法規、適
用法規不當、或行政訴訟法第243條第2項所列各款之情形，難認
對該判決之如何違背法令已有具體之指摘。依首揭說明，應認其
上訴為不合法。
據上論結，本件上訴為不合法，依行政訴訟法第249條第1項前段
、第104條、民事訴訟法第95條、第78條、第85條第1項前段，裁
定如主文。
中    華    民    國    97    年    1     月    10    日
                    最高行政法院第三庭
                        審判長法官  黃  璽  君
                              法官  林  茂  權
                              法官  鄭  忠  仁
                              法官  黃  本  仁
                              法官  吳  東  都
以  上  正  本  證  明  與  原  本  無  異
中    華    民    國    97    年    1     月    11    日
                              書記官  王  福  瀛


司法院資訊處製作；財團法人民間司法改革基金會備份。
